# 按照新金融准则，关于点心债的分类及会计处理

提问人：yuxiaojun0206 时间：2020-09-02 12:33:08
陈版好，请教您个问题：
A公司为发行人（香港公司），B公司为境内公司，两者无关联关系。B公司支付1,020,000,000元购买A公司发行的点心债（境外发行人民币债券），债券总价值1,000,000,000元，约定期限为 2 年，利率1.5%，于年末支付本年度债券利息1,000,000,000*1.5%=15,000,000.00，本金在债券到期时一次性偿还。合同约定，该债券发行方有权强制赎回该债券。
①假设B公司管理层旨在通过在金融资产存续期内收取合同付款来实现现金流量，并不打算通过出售金融资产产生整体回报（发行发不会强制赎回），是否应划分为以摊余成本计量的金融资产(AMC)？
②假设B公司管理层旨在既以收取合同现金流量为目标，又以出售该金融资产为目标（发行方强制赎回），是否应划分为其他债权投资(FVOCI)？
问题问题 11 ：应选择哪种业务模式①或②？：应选择哪种业务模式①或②？
问题问题 22 ：如果选择①，是否需要计算出实际利率后，后续按：如果选择①，是否需要计算出实际利率后，后续按AMCAMC计量；如果选择②，是否可以按照下列方式处理？计量；如果选择②，是否可以按照下列方式处理？
将溢价部分按照持有期限分摊，冲减投资收益？
购买债券：
借：其他债权投资-成本 1,000,000,000
-利息调整 20,000,000
贷：银行存款 1,020,000,000
取得收益（ 2 年）
借：应收利息 30,000,000
贷：投资收益 10,000,000
贷：其他债权投资-利息调整 20,000,000
借：银行存款 30,000,000
贷：应收利息 30,000,000
出售债券
借：银行存款 1,000,000,000
贷：其他债权投资-成本1,000,000,000

回答人：chenyiwei
1 、如果B公司不打算在到期日前自行出售，一般应归类为AMC。强制赎回权是否行使的主动权在发行方，如果仅仅是发行方的保护性条款，预期行使的可能性很低，则在确定业务模式时不考虑。
2 、如果选择①，是否需要计算出实际利率后，后续按AMC计量；如果作为FVOCI，则按实际利率法计算利息收入以及持有期间可能的减值处理和AMC模式下还是一样的，唯一不同只是在摊余成本计量的基础上确认公允价值变动，并计入其他综合收益。